【裁判字號】    97,易,1788
【裁判日期】    980313
【裁判案由】    竊盜
【裁判全文】
臺灣彰化地方法院刑事判決              97年度易字第1788號
公  訴  人  臺灣彰化地方法院檢察署檢察官
被      告  甲○○
                      弄12號.
上列被告因竊盜案件，經檢察官提起公訴（97年度偵字第6928號
），本院判決如下：
    主    文
甲○○犯加重竊盜罪，累犯，處有期徒刑柒月。
    犯  罪  事  實
一、甲○○前因竊盜、施用毒品案件，經臺灣臺中地方法院以90
    年度易字第2040號判決判處有期徒刑2年8月、8月，並定應
    執行刑為有期徒刑3年2月，嗣上訴臺灣高等法院臺中分院並
    經該院以90年度上易字第2006號案駁回上訴確定；惟其又因
    施用毒品案件，經臺灣南投地方法院以90年度訴字第117號
    判決判處有期徒刑8月，嗣上訴臺灣高等法院臺中分院並經
    該院以90年度上訴字第1840號案駁回上訴確定，上開二案，
    復經臺灣高等法院臺中分院以93年度聲字第508號裁定合併
    定應執行有期徒刑3年9月確定。另因施用毒品及竊盜案件，
    分別經臺灣南投地方法院、臺灣地方法院臺中分院以89年度
    埔刑簡字第14號、90年度中簡字第722號判決判處有期徒刑6
    月、4月確定，並與前揭應執行有期徒刑3年9月經接續執行
    及聲請減刑結果，於90年12月24日入監執行，嗣於96年2月
    16日假釋出監付保護管束，並於96年7月16日保護管束期滿
    未經撤銷，視為執行完畢。詎仍不知警惕，於97年4月12日
    凌晨4時44分許，駕駛其所有之車牌號碼7Q-9300號自小客車
    行經彰化縣大村鄉○○村○○路63號之工地樣品屋，見乙○
    ○所有之液晶螢幕1台置放上開處所內，認可竊得後變現花
    用，且見四週無人看管，認機不可失，即持客觀上堪為兇器
    使用之圓鍬1支（已棄置，未扣案），毀壞前開處所後方為
    安全設備之門鎖後，侵入其內竊得上揭液晶螢幕1台後離去
    。嗣於不詳時日將前所竊得之液晶螢幕1台變賣至處所不詳
    之跳蚤市場，所得款項均供日常生活花費使用完畢。
二、案經彰化縣警察局員林分局報請臺灣彰化地方法院檢察署檢
    察官偵查起訴。
    理    由
一、按被告以外之人於審判外之言詞或書面陳述，除法律有規定
    者外，不得作為證據，又被告以外之人於審判外之陳述，雖
    不符刑事訴訟法第159條之1至第159條之4之規定，而經當事
    人於審判程序同意作為證據，法院審酌該言詞陳述或書面陳
    述作成時之情況，認為適當者，亦得為證據。當事人於法院
    調查證據時，知有同法第159條第1項不得為證據之情形，而
    未於言詞辯論終結前聲明異議者，視為有前項同意，刑事訴
    訟法第159條第1項、第159條之5分別定有明文。查證人即被
    害人乙○○於警詢之證述，雖係被告以外之人於審判外之言
    詞陳述，為傳聞證據，然被告、公訴人於本院審理時均同意
    將之引為證據，本院復審酌該等言詞陳述係由證人等出於自
    由意識而陳述，且核無其他證據足認該等陳述有何顯不可信
    之情事等一切情況，認為適當，依刑事訴訟法第159條之5規
    定，認上開證人於警詢中之證述均得採為認定本件犯罪事實
    所憑之證據，合先敘明。
二、上開犯罪事實，業據被告甲○○於偵查及本院審理中均自白
    不諱；並據證人即被害人乙○○於警詢、偵查中證訴甚詳；
    及有自現場監視器翻拍之監視錄影畫面7張及監視錄影光碟3
    片等資料附卷可稽，足認被告之自白與事實相符。本案事證
    明確，被告犯行洵堪認定。
三、按刑法第321條第1項第2款所謂之「其他安全設備」，指門
    扇牆垣以外，依通常觀念足認防盜之一切設備而言，如門鎖
    、窗戶等（最高法院著有45年臺上字第1443號、55年臺上字
    第547號判例意旨可資參照）。次按刑法第321條第1項第3款
    之攜帶兇器竊盜罪，係以行為人攜帶兇器竊盜為其加重條件
    ，此所謂兇器，其種類並無限制，凡客觀上足對人之生命、
    身體、安全構成威脅，具有危險性之兇器均屬之，且祇須行
    竊時攜帶此種具有危險性之兇器為已足，並不以攜帶之初有
    行兇之意圖為必要（最高法院79年臺上字第5253號判例參照
    ）。核被告所為，係犯刑法第321條第1項第2款、第3款之加
    重竊盜罪。又被告有如犯罪事實欄所載之前科，有臺灣彰化
    地方法院檢察署刑案資料查註紀錄表及臺灣高等法院被告前
    案紀錄表各一份附卷可稽，茲其於五年以內再故意犯本件有
    期徒刑以上之本罪，為累犯，應依刑法第47條第1項之規定
    ，加重其刑。爰審酌被告不思循正當途徑獲取所需，任意攫
    取他人財物，輕忽他人之財產法益，且其前已有竊盜前科紀
    錄（參其前案紀錄表），素行不佳，並已曾因竊盜案件入監
    執行完畢，詎仍不知悔改，一再為竊盜犯行，顯有漠視法紀
    之情，自不容輕縱，暨考量其犯罪之手段、動機、目的、生
    活狀況、智識程度，竊得物品之價值，及其已於偵訊中及本
    院行準備程序與審理時均坦承一切犯行之態度等一切情狀，
    量處如主文所示之刑，以示懲儆。
據上論斷，應依刑事訴訟法第299條第1項前段，刑法第321條第1
項第2款、第3款、第47條第1項，判決如主文。
本案經檢察官蔡明達到庭執行職務
中    華    民    國    98    年    3    月    13    日
                  刑事第四庭         法  官  吳俊螢
以上正本證明與原本無異。
如不服本判決，應於判決送達後10日內，向本院提出上訴書狀，
上訴書狀應「敘述具體上訴理由」，並按他造當事人之人數附繕
本。「切勿逕送上級法院」。
告訴人或被害人對於判決如有不服具備理由請求檢察官上訴者，
其上訴期間之計算係以檢察官收受判決正本之日期為準。
中    華    民    國    98    年    3    月    13    日
                                     書記官  林怡吟
附錄本案論罪科刑法條全文：
中華民國刑法第三百二十一條
犯竊盜罪而有左列情形之一者，處六月以上、五年以下有期徒刑
：
一、於夜間侵入住宅或有人居住之建築物、船艦或隱匿其內而犯
    之者。
二、毀越門扇、牆垣或其他安全設備而犯之者。
三、攜帶兇器而犯之者。
四、結夥三人以上而犯之者。
五、乘火災、水災或其他災害之際而犯之者。
六、在車站或埠頭而犯之者。
    前項之未遂犯罰之。


司法院資訊處製作；財團法人民間司法改革基金會備份。
